# 请教陈版主，母公司以股权出资设立子公司，母公司如何处理

提问人：zhongmozhigu 时间：2019-01-18 10:50:29
请教陈版主，集团中 A 公司持有B 公司 99% 股权，剩余股权为集团其他单位持有，现在 A 设立一子公司 C，以对 B公司的股权、固定资产、无形资产出资设立 C 公司，现 C 公司以评估后的股权、固定资产、无形资产入账，请问 A 公司单户层面处置对 B 公司的股权、固定资产、无形资产分别如何处理，需要确认损益吗。

回答人：chenyiwei
母公司以非货币资产对子公司出资的商业实质判断问题可参考《瑞华研究2010 ～ 2016 汇编》之 “问题 1-2-15（以非货币性资产出资设立子公司或对子公司增资的问题——以账面价值为零的无形资产出资）”。
如果具有商业实质的，则母公司对子公司的投资按投出资产的公允价值计量，并可确认资产处置损益。
如果不具有商业实质的，则母公司对子公司的投资成本按投出资产的原账面价值计量，不确认损益或者资本公积变动。